# 请教，陈老师，关于软件许可及软件实施服务项目收入的确认

提问人：shengmeiqin 时间：2022-08-03 15:39:43
公司与客户签署“供应链信息系统工程大数据平台项目”，销售合同，合同金额 2000 万元，其中软件许可费 1200 万元（ 5 年许可费），每年许可 240 万元，分 5 年支付，软件许可外购第三方，软件开发及实施费 800 万元，由本公司自行完成。
合同约定，项目验收分上线验收及上线后，试运行三个月后，进行项目初验，初验后进入免费维护期，免费维护期 1 年。
请问，陈老师，该项目是否可以认为公司甲公司作为主要责任人通过提供重大整合服务将软件产品整合成供应链信息系统工程大数据平台项目，从而构成一个单项履约义务，在初验结束后按合同金额 2000 万元确认收入？

回答人：chenyiwei
是否单独构成一项履约义务，取决于合同的各组成部分之间是否高度关联。可参考《中审众环研究 2020 》之“问题2-1-4（软件开发企业提供解决方案的收入确认问题）”，可参考其中的说明和提示进一步判断。
在新收入准则下，此类系统集成实施项目作为在一个时点履约的履约义务可能性更大。

提问人：shengmeiqin 时间：2022-08-30 11:38:51
陈老师，您好，我公司业务软件许可和实施是有高度关联性的，作为在一个时点履约的履约义务，但是，我们会计师说如果将实施和许可作为一个履约义务，那么 5 年的许可不能一次确认收入，要按 5 年摊销，请问陈老师，会计师的处理是否正确

回答人：chenyiwei
5 年内是否需要持续更新？客户对软件的使用是否依赖于访问本企业提供的网络环境和后台数据库等？

提问人：shengmeiqin 时间：2022-09-16 17:36:01
陈老师，您好，
经了解， 5 年内不需要更新，客户对软件的使用是不需要本企业提供的网络环境和后台数据库

回答人：chenyiwei
如果是，则倾向于在客户可使用时一次性确认收入，但建议递延部分款项作为后续期间提供维护、升级等后续服务（作为单项履约义务）的收入。